【裁判字號】    99,審訴緝,21
【裁判日期】    990226
【裁判案由】    毒品危害防制條例
【裁判全文】
臺灣桃園地方法院宣示判決筆錄        99年度審訴緝字第21號
公  訴  人  臺灣桃園地方法院檢察署檢察官
被      告  乙○○
指定辯護人  本院公設辯護人甲○○
上列被告因違反毒品危害防制條例案件，於中華民國99年2 月26
日下午4 時許，在本院第10法庭宣示判決，出席職員如下：
          法  官  林靜梅
          書記官  施春祝
法官起立朗讀判決主文、犯罪事實要旨、處罰條文、附記事項，
及告以上訴限制、期間並提出上訴狀之法院，且諭知記載其內容
：
一、主  文：
    乙○○施用第一級毒品，累犯，處有期徒刑壹年，扣案之第
    一級毒品海洛因壹包含袋（驗餘淨重零點捌柒公克）沒收銷
    燬之；又施用第二級毒品，累犯，處有期徒刑伍月，扣案之
    第二級毒品甲基安非他命貳包含袋（驗餘合計淨重點柒貳
    公克）均沒收銷燬之，吸食器壹組沒收；應執行有期徒刑壹
    年貳月，扣案之第一級毒品海洛因壹包含袋（驗餘淨重零點
    捌柒公克）、第二級毒品甲基安非他命貳包含袋（驗餘合計
    淨重點柒貳公克）均沒收銷燬之，吸食器壹組沒收。
二、犯罪事實要旨：
    緣乙○○前於民國89年間因施用毒品案件，經臺灣臺中地方
    法院以89年度毒聲字第4870號裁定送觀察、勒戒後，因認無
    繼續施用毒品之傾向，於89年10月9 日執行完畢釋放出所，
    並經臺灣臺中地方法院檢察署檢察官以89年度毒偵緝字第53
    4 號為不起訴處分確定；於上開觀察、勒戒執行完畢釋放後
    5 年內，又於90年間因施用毒品案件，經本院以90年度毒聲
    字第1789號裁定送觀察、勒戒後，因認有繼續施用毒品之傾
    向，再經本院以90年度毒聲字第2383號裁定送強制戒治，嗣
    經停止戒治釋放出所，而於91年5 月18日戒治期滿，刑責部
    分則經本院以90年度訴字第1226號判決分別判處有期徒刑8
    月、5 月，應執行有期徒刑1 年，上訴後，分別經臺灣高等
    法院（下稱高院）以91年度上訴字第1975號、最高法院以92
    年度台上字第977 號判決駁回上訴確定；另於91年間因施用
    毒品案件，經本院以92年度訴字第611 號判決分別判處有期
    徒刑1 年、5 月，應執行有期徒刑1 年2 月確定；再於91年
    間因轉讓毒品案件，經本院以91年度訴字第1848號判決分別
    判處有期徒刑1 年2 月、8 月，應執行有期徒刑1 年6 月，
    上訴後，分別經高院以92年度上訴字第952 號及最高法院以
    92 年 度台上字第4638號判決駁回上訴確定；上開各罪刑嗣
    經本院以93年度聲字第446 號裁定應執行有期徒刑3 年8 月
    確定，入監執行後，於95年3 月31日假釋出監併付保護管束
    ，於96年2 月8 日保護管束期滿假釋未經撤銷，而視為執行
    完畢（於本案構成累犯）。詎其仍不知悔改，復分別基於施
    用第一、二級毒品之犯意，於97年11月15日中午12時許，在
    址設於桃園縣中壢市內壢地區之某電玩遊戲場內，分別施用
    第一級毒品海洛因、第二級毒品甲基安非他命（起訴書誤載
    為安非他命）各1 次。嗣於97年（起訴書誤載為95年）11月
    15日16時50分許，在址設於桃園縣中壢市○○路○ 段99號地
    下1 樓停車場為警查獲，並扣得第一級毒品海洛因1 包（驗
    前淨重0.89公克，因鑑驗使用費失0.02公克，驗餘淨重0.87
    公克，含與毒品無法析離之包裝袋1 個）、第二級毒品甲基
    安非他命（起訴書誤載為安非他命）2 包（驗前合計淨重3.
    74公克，因鑑驗使用費失0.02公克，驗餘合計淨重3.72公克
    ，含與毒品無法析離之包裝袋2 個）及其所有供其施用第二
    級毒品所用之吸食器1 組。
三、處罰條文：
    毒品危害防制條例第10條第1 項、第2 項、第18條第1 項前
    段，刑法第11條、第47條第1 項、第38條第1 項第2 款、第
    51條第5 款。
四、附記事項：
    扣案之第一級毒品海洛因1 包及第二級毒品甲基安非他命共
    2 包，其中包裝袋部分，依現行檢驗方式乃以刮除方式為之
    ，包裝袋上仍會摻殘若干毒品無法分離，應一體視為毒品部
    分，而依毒品危害防制條例第18條第1 項前段規定宣告均沒
    收銷燬之。至鑑驗費失之毒品部分，既已滅失，爰不另為沒
    收銷燬之宣告。
五、協商判決除有刑事訴訟法第455 條之4 第1 項第1 款於本訊
    問程序終結前，被告撤銷協商合意或檢察官撤回協商聲請者
    ；第2 款被告協商之意思非出於自由意志者；第4 款被告所
    犯之罪非第455 條之2 第1 項所定得以協商判決者；第6 款
    被告有其他較重之裁判上一罪之犯罪事實者；第7 款法院認
    應諭知免刑或免訴、不受理者情形之一，及違反同條第2 項
    「法院應於協商合意範圍內為判決；法院為協商判決所科之
    刑，以宣告緩刑或2 年以下有期徒刑、拘役或罰金為限」之
    規定者外，不得上訴。
六、如有前述例外得上訴之情形，又不服本件判決，得自收受判
    決送達後10日內，向本院提出上訴書狀，上訴於第二審法院
    。
中    華    民    國    99    年    2     月    26    日
                        刑事庭    法  官  林靜梅
以上正本證明與原本無異。
                                  書記官  施春祝
中    華    民    國    99    年    2     月    26    日
附錄本案論罪科刑依據之法條：
毒品危害防制條例第10條
施用第一級毒品者，處 6 月以上 5 年以下有期徒刑。
施用第二級毒品者，處 3 年以下有期徒刑。

司法院資訊處製作；財團法人民間司法改革基金會備份。
